Inventaris van het archief van E.N. van Kleffens over de jaren 1919-1983
Nationaal Archief, Den Haag
- Stukken van persoonlijke aard
  - "De Zonnewijzer I en II", herinneringen en gedichten, door hem als kerstgroet toegezonden in 1970 en 1973 aan vrienden en bekenden, met stukken betreffende de samenstelling en de uitgave en ingekomen reacties., 1970-1974; 7-8; 2 omslagen
    - De Zonnewijzer II, 1972 - 1974, 8
  - Brief van ir. J.L.H. Ceulen, voormalig consul-generaal te Antwerpen, van 30 mei 1978 naar aanleiding van zijn komend vertrek naar Vaticaanstad als buitengewoon ambassadeur., 9; stuk
- Stukken van ambtelijke aard
  - Medewerker van de Juridische afdeling van het secretariaat van de Volkenbond te Genève (1919-1920), 2.1
    - Stukken ontvangen en opgemaakt in deze functie., (1917 - 1918) 1919 - 1920; 10; pak
  - Minister van Buitenlandse Zaken (1939-1946), 2.2
    - Stukken van algemene aard, 2.2.1
      - Correspondentie met Nederlandse diplomaten en andere vooraanstaande Nederlanders in het buitenland., 1940-1945; 11-44; 1 pak en 23 omslagen
        - Aerssen Beyeren van Voshol, F.C. baron van, 1940 - 1945, 11
        - Bentinck van Schoonheeten, mr. A.W.C. baron van, 1942 - 1945, 12
        - Boetzelaer van Oosterhout, mr. C.G.W. baron van, 1940 - 1944, 13
        - Boissevain, A., 1943 - 1944, 14
        - Boissevain, mr. G.W., 1945, 15
        - Bosch ridder van Rosenthal, mr. J.J.B., 1940 - 1942, 16
        - Breugel Douglas, C. baron van, 1944, 17
        - Gerth van Wijk, F., 1942 - 1945, 18
        - Haersma de With, jhr.mr. H.M. van, 1940 - 1945, 19
        - Harinxma thoe Slooten, mr. B.P. baron van, 1940 - 1945, 20
        - Hubrecht, dr. J.B., 1940 - 1941, 21
        - Karnebeek, jhr. J.D. van, 1943, 22
        - Kielstra, prof. mr. J.C., 1943 - 1944, 23
        - Lennep, jhr. W.F. van, 1940 - 1943, 24
        - Loudon, dr. A., 1940 - 1945, 25; pak
        - Loudon, jhr.dr. J., 1940 - 1945, 26
        - Luden, G.P., 1942 - 1945, 27
        - Michiels van Verduynen, jhr.mr. E.F.M.J., 1943 - 1945, 28
        - Nagell, E.J. baron van, 1942 - 1943, 29
        - Pallandt, mr. F.C.A. baron van, 1940 - 1945, 30
        - Panhuys, jhr.mr. W.E. van, 1943 - 1944, 31
        - Rechteren Limpurg, mr. W.C. graaf van, 1943 - 1945, 32
        - Reuchlin, jhr. O., 1940 - 1941, 33
        - Ries, mr. L.A., 1940 - 1945, 34
        - Scheltus, dr. G.A., 1940 - 1943, 35
        - Schreven, M.J. van, 1942 - 1944, 36
        - Schuller tot Peursum, mr. C.H.J., 1940 - 1945, 37
        - Snouck Hurgronje, jhr. J.W.M., 1944 - 1945, 38
        - Soerianata Djoemena, Raden mr. Moehammad Moesa, 1945, 39
        - Teppema, P.E., 1942 - 1943, 40
        - Tets, mr. W. van, 1941 - 1945, 41
        - Visser, dr. P.C., 1940 - 1944, 42
        - Vredenburch, jhr.mr. H.L.F.C. van, 1940 - 1944, 43
        - Diverse personen, 1940 - 1944, 44
      - Correspondentie met buitenlandse diplomaten en staatslieden., 1940-1945; 45-84; 37 omslagen en 2 stukken
        - Attlee, C.R., 1945, 45
        - Babinski, W., 1944, 46
        - Biddle, A. Drexel, 1941 - 1945, 47
          Amerikaanse diplomaat.
        - Bland, Sir Nevile, 1940 - 1945, 48
        - Bogomolov, A., 1942, 49
        - Bruce, S.M., 1942 - 1945, 50
        - Dejean, M., 1944, 51
        - Dupuy, P., 1941 - 1945, 52
          Canadese diplomaat.
        - Eden, A., 1941 - 1945, 53
        - Fraser, P., 1941 - 1944, 54
        - Gaulle, C. de, 1941, 55
        - Hägglöf, G., 1944, 56
        - Halifax, Lord, 1940 - 1944, 57
        - Hambro, C.J., 1943, 58; stuk
        - Harriman, A., 1942, 59; stuk
        - Hopkins, H., 1941, 60
        - Hornbeck, S.K., 1944 - 1945, 61
        - King, W., 1944 - 1945, 62
        - Langenhove, F. van, 1942 - 1945, 63
        - Lebedev, V.Z., 1944, 64
        - Mackenzie King, W.L., 1944, 65
        - Maisky, J., 1941, 66
        - Molotov, 1945, 67
        - Nash, W., 1944, 68; stuk
        - Nintchitch, M., 1941, 69; stuk
        - Norweb, H., 1944, 70
        - Page, E., 1942, 71; stuk
        - Pury, A. de, 1940 - 1945, 72
        - Ripka, H., 1941, 73; stuk
        - Rosenzweig Díaz, D.A. de, 1944, 74
        - Schoenfeld, R.E., 1944, 75
        - Sjöberg, A.E.M., 1943 - 1944, 76
        - Smuts, J.C., 1943 - 1944, 77
        - Spaak, P.H., 1942 - 1945, 78
        - Stettinius, E.J., 1944 - 1945, 79
        - Stone, T.A., 1944 - 1945, 80
        - Thanassis Aghides, M., 1943 - 1945, 81
        - Trygve Lie, 1944 - 1945, 82
        - Vanier, G.T., 1943, 83
        - Winant, J.G., 1944, 84; stuk
      - Correspondentie met leden van het British National Committee van de International Chamber of Commerce, met bijlage., 1943; 85; omslag
      - Correspondentie met koningin Wilhelmina betreffende politieke aangelegenheden., 1944-1945; 86; omslag
    - Stukken van bijzondere aard, 2.2.2
      - Algemeen, 2.2.2.01
        - Afschriften voor Zijne Excellentie, duplicaten van bescheiden behorend tot het archief van het Ministerie van Buitenlandse Zaken, gevestigd te Londen ("Londens Archief")., 1940-1945; 87-205; 106 omslagen en 13 stukken
          - Stukken met rubrieknummer A,1940-1941, 87-122; 32 omslagen en 4 stukken
            - Stukken betreffende de verstrekking van inlichtingen inzake de activiteiten van de 5e colonne in Nederland en Nederlands-Indië, 1940, 87
              Geheim archief A-I-2.
            - Stukken betreffende het onaangekondigde en niet geaccepteerde bezoek van een Japanse marineofficier aan Nederlands-Indië ter bestudering van marineaangelegenheden (incident Miijo), 1940, 88
              Geheim archief A-I-3.
            - Stukken betreffende de afhandeling van incidenten betreffende Japanners in Nederlands-Indië, 1940 - 1941, 89
            - Stukken betreffende de behandeling van Japanse spionage- en propaganda-aangelegenheden in Nederlands-Indië, 1940 - 1941, 90
            - Stukken betreffende de politieke betrekkingen van Nederlands-Indië met Japan, 1940 - 1941, 91
            - Memorandum van D.J.F. de Man, adjunct-dirercteur van de Regerings Voorlichtingsdienst, aan H.F.L.K. van Vredenburg betreffende een gesprek met de Hooge Commissaris voor Australië, alsmede inzake een gesprek met een Japanse journalist, 1941, 92; stuk
            - Nota betreffende de economische positie van Japan in geval van oorlog, 1941, 93; stuk
            - Nota van de Afdeling Diplomatieke Zaken aan alle gezantschappen betreffende de houding van de Japanse pers ten opzichte van Nederland en Nederlands-Indië, met geleidebrief, 1941, 94
            - Nota van W.F.L. van Bylandt, waarnemend secretaris-generaal, betreffende een door de Japanse minister van Buitenlandse Zaken gehouden redevoering, 1941, 95; stuk
            - Stukken betreffende de evacuatie van Nederlandse kolonisten uit Japan, Shanghai, Hongkong en Singapore, 1941, 96
            - Stukken betreffende de ontmoetingen van de Japanse ambassadeur met W.L.S. Churchill, alsmede met E.F.M.J. Michiels van Verduynen, Nederlands gezant te Londen, betreffende de Brits-Japanse betrekkingen, 1941, 97
            - Stukken betreffende het niet geaccepteerde bezoek van een Japanse majoor aan Nederlands-Indië vanwege vermeende spionage, 1941, 98
            - Stukken betreffende de de economische- en handelsbetrekkingen tussen Nederlands-Indië en Japan, 1940, 99
              Geheim archief A-I-3, A-I-3a.
            - Stukken betreffende de onderhandelingen met Japan inzake de uitvoer van rubber en tin van Nederlands-Indië naar Japan, 1941, 100
              Geheim archief A-I-4.
            - Stukken betreffende het onderzoek door de Japanse consul in het archief van Buitenlandse Zaken in Den Haag naar de verhouding tussen Japan en Nederlands-Indië, 1940, 101
              Geheim archief A-I-5.
            - Stukken betreffende de stationering van Amerikaanse marinewaarnemers in Nederlands-Indië, 1940 - 1941, 102
              Geheim archief A-I-6.
            - Stukken betreffende de indienststelling van de Australische luchtverbinding met Portugees Timor Dilly en de vrees voor Japanse penetratie in dit gebied, 1940 - 1941, 103
              Geheim archief A-I-7.
            - Stukken betreffende het verrichten van pogingen door de directie van de Bataafsche Petroleum Maatschappij om olie-concessies op Portugees Timor te verkrijgen, 1940, 104
              Geheim archief A-I-10.
            - Stukken betreffende de arrestatie van Speelman, agent van de Java-China-Japan-lijn, te Kobe door de Japanse militaire politie, 1940, 105
              Geheim archief A-I-11.
            - Stukken betreffende het verzoek om inlichtingen hoe het Japanse schip Asaha Maru te behandelen, wanneer het een Indische haven zou aandoen, 1941, 106
            - Nota van het hoofd van de Afdeling A van het Ministerie van Koloniën betreffende het afzien van deelname aan de War Supply Conference te Delhi, 1940, 107
              Geheim archief A-I-13.
            - Stukken betreffende de levering van vliegtuigbenzine door Engeland aan Japan, 1940, 108
              Geheim archief A-I-14.
            - Stukken betreffende de bezetting van Indo-China door Japan en de positie van Siam daarbij, 1941, 109
            - Stukken betreffende de samenwerking van Nederlandse en Britse strijdkrachten in de Oost, 1940 - 1941, 110
              Geheim archief A-I-17.
            - Verslag van een gesprek van C. van Breugel Douglas, gezant te Tsjoengking, met de chef van de Generale Staf van Nieuw-Zeeland betreffende de verdediging van Nederlands-Indië, 1940, 111; stuk
              Geheim archief A-I-18.
            - Stukken betreffende het verbod op het geven van concessies voor exploratie per vliegtuig in Nederlands-Indië door Japan in verband met het gevaar van militaire bijbedoelingen, 1940, 112
              Geheim archief A-I-21.
            - Stukken betreffende het onthouden van steunbetuigingen door Australië en Engeland aan Nederlands-Indië voordat er een daadwerkelijke oorlogsdreiging is, 1940, 113
              Geheim archief A-I-23.
            - Stukken betreffende olieleveringen door de geallieerden aan Thailand, 1940 - 1941, 114
              Geheim archief A-I-26.
            - Stukken betreffende de levering van vliegtuigbenzine door Shell aan China, 1941, 115
              Geheim archief A-I-27.
            - Stukken betreffende de plaatsing van een Amerikaanse militaire attaché te Batavia, 1941, 116
              Geheim archief A-I-31.
            - Stukken betreffende spionage-activiteiten door enkele leden van het KLM-personeel en het weigeren van het geven van toestemming tot het uitvoeren van vluchten door de KLM op het traject Curaçao-Trinidad door bepaalde landen als gevolg hiervan, 1940, 117
              Geheim archief A-II-1.
            - Stukken betreffende de Pan-American Conference te Havanna, 1940, 118
              Geheim archief A-II-5.
            - Stukken betreffende de internering van Duitsers in Curaçao en represaillemaatregelen hiertegen door de Duitse autoriteiten, 1940, 119
              Geheim archief A-III.
            - Stukken betreffende de internering van Duitsers in Nederlands-Indië en represaillemaatregelen hiertegen door de Duitse autoriteiten, 1940, 120
            - Stukken betreffende de internering van Duitsers in Suriname, 1940, 121
            - Stukken betreffende een door de Curaçaose omroep en door Noord-, Midden- en Zuid-Amerikaanse zenders uitgezonden radiobericht dat talrijke personen Neville Chamberlain op een belangrijke post in de Engelse regering terug willen zien, teneinde vredesonderhandelingen met Duitsland mogelijk te maken, 1940, 122
              Geheim archief A-III-3.
          - Stukken met rubrieknummer B,1940-1941, 123-139; 15 omslagen en 2 stukken
            - Stukken betreffende de toezending van een verslag en foto's van een op de gesneuvelde Duitse generaal L.W. von Sponeck gevonden dossier, 1940, 123
              Geheim archief B-I-1.
            - Stukken betreffende de plannen van Duitsland met Nederland, België en Frankrijk, 1940, 124
              Geheim archief B-I-2.
            - Stukken betreffende de planning van bombardementen door geallieerden op Nederlands grondgebied, 1940 - 1941, 125
              Geheim archief B-I-4.
            - Brief aan de koningin betreffende met Lord Halifax gehouden gesprekken, 1940, 126; stuk
              Geheim archief B-I-10.
            - Stukken betreffende door Duitsland in de Spaanse pers geuite anti-Nederlandse propaganda, 1940, 127
              Geheim archief B-I-12.
            - Stukken betreffende eventuele veranderingen in de houding van Duitsland ten opzichte van Nederland na een te houden conferentie tussen A.A. Mussert, M.M. Rost van Tonningen, C. Geelkerken en A. Hitler, 1940, 128
              Geheim archief B-I-15.
            - Verslag van W.H. Wouters uit Apeldoorn betreffende zijn ervaringen in Nederland en ideeën over de Duitsers, gericht aan Radio-Oranje, doorgezonden aan het ministerie door het gezantschap te Lissabon, 1940, 129; stuk
              Geheim archief B-I-16.
            - Stukken betreffende de door de minister-president aangenomen regeling inzake de wijze van verhoren van ontsnapte Nederlanders in het buitenland, 1941, 130
            - Stukken betreffende de rol van Italië in de oorlog en de houding van Nederland ten opzichte van Italië, 1940, 131
              Geheim archief B-II-1.
            - Stukken betreffende de verkoelde verhoudingen tussen Italië en Duitsland en de steeds sterker worden Italiaanse wens voor vrede, 1940, 132
              Geheim archief B-II-2.
            - Stukken betreffende de stemming onder het Duitse volk ten opzichte van de oorlogstoestand, 1940, 133
              Geheim archief B-II-3.
            - Telegram van de gezant te Ankara, P.C. Visser, betreffende een gesprek met de Duitse militair attaché te Moskou inzake de ideeën en plannen van Duitsland omtrent de oorlog, 1941, 134
              Geheim archief B-II-8.
            - Stukken betreffende door Duitsland aan de Franse regering gestelde vredesvoorwaarden, 1940, 135
              Geheim archief B-III-1.
            - Stukken betreffende de aanval van Duitsland op Engeland, 1940, 136
              Geheim archief B-III-2.
            - Stukken betreffende het door Duitsland, Italië en Japan gesloten pact, 1940, 137
              Geheim archief B-III-13.
            - Stukken betreffende de uitwisseling en verwijdering van geïnterneerde Duitsers uit Nederlands-Indië, 1940 - 1941, 138
              Geheim archief B-V-29/30.
            - Stukken betreffende de behandeling van Duitse geïnterneerden in Nederlands-Indië, 1941, 139
              Geheim archief B-V.
          - Stukken met rubrieknummer D,1940-1942, 140-148; 9 omslagen
            - Stukken betreffende de vaststelling van oorlogs- en verdedigingszones in de Grote Oceaan, 1940 - 1941, 140
              Geheim archief D2.
            - Stukken betreffende de samenwerking van de geallieerde strijdmachten in het Verre Oosten, 1940 - 1942, 141
            - Stukken betreffende Japans-Amerikaanse besprekingen tussen S. Kurusu, bijzonder afgezant van Japan, en de Amerikaanse regering betreffende het vermijden van een gewapend conflict met Amerika, 1941, 142
            - Stukken betreffende besprekingen met de geallieerden inzake een gemeenschappelijk optreden van Nederlandse en Britse strijdkrachten in geval van een Japanse aanval in Oost-Azië, 1941 - 1942, 143
            - Stukken betreffende het in werking stellen van het alarmsysteem in geval van acute oorlogsdreiging in het Verre Oosten, 1941, 144
              Geheim archief D2a.
            - Stukken betreffende de verhuring door Groot-Brittannië van diverse bases voor zee- en luchtmacht aan de Verenigde Staten in ruil voor 50 Amerikaanse destroyers, 1940 - 1941, 145
              Geheim archief D6.
            - Stukken betreffende de totstandkoming van de Lease and Lend Bill, 1940, 146
              Geheim archief D7.
            - Stukken betreffende de moeilijkheden inzake het verstrekken van een lening door Nederland aan Groot-Brittannië, 1940 - 1941, 147
              Geheim archief D8.
            - Stukken betreffende hulpverlening van de Verenigde Staten van Amerika aan Groot-Brittannië, 1940 - 1941, 148
              Geheim archief D9.
          - Stukken met rubrieknummer E,1940-1942, 149-160; 8 omslagen en 4 stukken
            - Telegramwisseling met Batavia en Neerlandia Sydney betreffende de invulling van posten voor de regering te Londen, 1941, 149
              Geheim archief E-I.
            - Radiorede van minister-president P.S. Gerbrandy over 'De toekomst van Nederland' van 9 oktober 1940, 1940, 150; stuk
              Geheim archief E-I-9.
            - Brief van A. Loudon, ambassadeur te Washington, betreffende de verheffing van gezantschappen tot ambassades, 1940, 151; stuk
              Geheim archief E-I-11.
            - Stukken betreffende het onafgesproken vertrek van minister-president D.J. de Geer naar Nederland, 1940 - 1941, 152
              Geheim archief E-I-13.
            - Stukken betreffende de werkzaamheden van de Nederlandse regering na het uitwijken naar Londen, 1940, 153
              Geheim archief E-I-15.
            - Kopie-telegrammen voor en van minister E.N. van Kleffens over diverse onderwerpen tijdens zijn verblijf in Amerika in januari en februari 1942, 1942, 154
              Geheim archief E-I-18.
            - Stukken betreffende het verzoek van J.C. Pabst tot het voorjaar aan te mogen blijven als gezant te Tokio, 1940, 155
              Geheim archief E-II-1.
            - Verslag van het onderhoud van A. Loudon, ambassadeur te Washington, met secretaris-generaal F.C. Roux te Parijs betreffende het belang van een gezantschap bij het Vaticaan in moeilijke tijden, 1940, 156; stuk
              Geheim archief E-II-3.
            - Stukken betreffende de behandeling van een klacht tegen H.N. Boon, ambassadesecretaris te Washington, inzake anti-patriottische uitlatingen, 1940, 157
              Geheim archief E-II-5.
            - Brief van W.F. van Lennep, gezant te Pretoria, betreffende de terugkeer van Van Broekhuizen in deze plaats, 1940, 158; stuk
              Geheim archief E-II-6.
            - Stukken betreffende de pro-Duitse uitlatingen van drs. J.C.H. Fischer, een medewerker van de Anglo-American Petroleum Company Limited, betreffende het beleid van de gezant te Rio de Janeiro, 1941, 159
              Geheim archief E-IIa-20.
            - Stukken betreffende de toestemming tot vertrek van Nederlandse consulaire ambtenaren uit Duitsland, nadat de Duitse consuls te Nederlands-Indië op neutraal gebied zijn aangekomen, 1940, 160
              Geheim archief E-III-1.
          - Stukken met rubrieknummer F,1940-1941, 161-166; 6 omslagen
            - Stukken betreffende bij Zwitserse bedrijven lopende bestellingen van het Ministerie van Defensie voor wapenleveranties, 1940 - 1941, 161
              Geheim archief F2.
            - Stukken betreffende wapenleveranties door de Verenigde Staten van Amerika, 1940 - 1941, 162
            - Stukken betreffende de bewapening van koopvaardijschepen, 1940, 163
              Geheim archief F3.
            - Stukken betreffende de verrekening van Amerikaanse aankopen van rubber en tin uit Nederlands-Indië met aanschaffingen in de Vereningde Staten ten behoeve van de Nederlands-Indische defensie, 1940, 164
              Geheim archief F5.
            - Stukken betreffende de centralisatie van aankoopcommissies van oorlogsmateriaal in de Verenigde Staten, 1940 - 1941, 165
              Geheim archief F6.
            - Stukken betreffende de inwisseling van Nederlandse bankbiljetten van vluchtelingen in het buitenland, 1940, 166
              Geheim archief F16.
          - Stuk met rubrieknummer G, 1940-1941, 167; omslag
            - Stukken betreffende onderhandelingen van de Groothertogin van Luxemburg met de Duitsers inzake een eventuele terugkeer naar Luxemburg, alsmede het voornemen van de Luxemburgse regering en de Groothertogin naar Canada uit te wijken, 1940, 167
              Geheim archief G-II-6.
          - Stukken zonder rubrieknummering,1939-1944, 168-205; 35 omslagen en 2 stukken
            - Politieke berichten van de Nederlandse gezant te Berlijn en Duitse politici en beambten, 1939 - 1940, 168
            - Concept van een oproep aan Nederlanders in bevriende en neutrale landen tot het opbrengen van een vrijwillige belasting over het tijdvak mei 1940 - april 1941, met bijlagen, 1940, 169
            - Kort verslag van het Ministerie van Defensie betreffende militaire operaties in Nederland in de periode 10 - 14 mei 1940, 1940, 170
            - Nota aan de minister van Justitie betreffende de uitbreiding van economische maatregelen gericht tegen de vijand, 1940, 171
            - Persberichten toegezonden door het Gezantschap te Lissabon aan de Regeringspersdienst, 1940, 172
            - Politieke berichten betreffende de capitulatie van de Belgische koning, Leopold I, en regering, 1940, 173
            - Politieke berichten van J.B. Hubrecht, gezant te Rome, betreffende politieke aangelegenheden, 1940, 174
            - Stukken betreffende de beantwoording van Britse voorstellen tot verplichte burgerlijke en militaire dienstplicht van mannelijke Nederlanders in het Verenigd Koninkrijk, 1940, 175
            - Stukken betreffende de berichtgeving van de gezant C.H.J. Schuller tot Peursum naar aanleiding van gesprekken met de minister van Buitenlandse Zaken, Serrano Suñer, over de politieke toestand in Spanje, 1940, 176
            - Stukken betreffende de ontwikkeling van de politieke toestand in het Verre Oosten, 1940, 177
            - Stukken betreffende de politieke berichtgeving uit en over Frankrijk, 1940, 178
            - Stukken betreffende de postverzending vanuit Suriname en vanaf Curaçao, alsmede inzake het verzoek een Nederlands oorlogsschip bij Suriname te stationeren, 1940, 179
            - Stukken betreffende de registratie van alle tussen 1920 en 1940 geboren mannelijke Nederlanders met vermelding van voornaam, geboortedatum en eventueel onderdeel van zee of landmacht, waarbij betrokkene heeft gediend, 1940, 180
            - Stukken betreffende de uitwisseling van geheime zeekaarten tussen Nederlands-Indië en de Verenigde Staten, 1940, 181
            - Stukken betreffende de verdediging van Curaçao, Aruba en Bonaire, 1940, 182
            - Stukken betreffende het gedrag van aspirant-vrijwilligers voor het Nederlandse leger, die zich in Zweden aanmelden via de Nederlandse gezant voor overkomst naar Engeland, 1940, 183
            - Stukken betreffende het vraagstuk van de Nederlandse vluchtelingen, 1940, 184
            - Stukken betreffende incidenten met Japanse vissers in de territoriale wateren van Nederlands-Indië, 1940, 185
            - Politieke berichten uit Vichy, hoofdstad van het niet bezette deel van Frankrijk, 1940 - 1941, 186
            - Stukken betreffende de behandeling van aangelegenheden inzake Nederlands-Indië, 1940 - 1941, 187
            - Brief aan W. Preiswerk betreffende de internering van 220 Duitse zeelieden op Jamaica en Bonaire, 1941, 188; stuk
            - Nota aan het Departement van Koloniën betreffende niet-officiële bezoeken van Franse officiële personen aan Suriname, Curaçao en St. Maarten, 1941, 189; stuk
            - Overeenkomst tussen de Britse regering en Indo-China betreffende het minimaliseren van de contacten met Japan, met geleidebrief, 1941, 190
            - Stukken betreffende de Atlantic Charter, 1941, 191
            - Stukken betreffende de gedragslijn ten aanzien van Nederlanders, die uit bezet Nederland zijn ontsnapt, 1941, 192
            - Stukken betreffende de opneming van Nederlandse officieren in het nieuwe geallieerde hoofdkwartier in Australië, 1941, 193